【裁判字號】    89,訴,891
【裁判日期】    900103
【裁判案由】    稅捐稽徵法
【裁判全文】
臺北高等行政法院裁定                              八十九年度訴字第八九一號
    原      告  甲○○
    被      告  臺北市稅捐稽徵處
    代  表  人  乙○○
    訴訟代理人  鄒慶昇
右當事人間因稅捐稽徵法事件，原告不服財政部中華民國八十九年六月三十日台財訴
第0000000000號再訴願決定，提起行政訴訟，本院裁定如左︰
    主  文
原告之訴駁回。
訴訟費用由原告負擔。
    理  由
一按訴訟事件不屬行政法院之權限者，行政法院應以裁定駁回之，行政訴訟法第一百
  零七條第一項第一款定有明文。本件原告係登記為逢奕企業有限公司（下稱逢奕公
  司）之負責人，該公司未依規定申報民國（下同）八十五年一－二月份及三－四月
  份營業額及稅額，經被告依查得資料核定銷售額分別為新台幣（下同）六、三六一
  、八四五元及二、七０四、八００元，逃漏營業稅額共計四五三、三三三元，罰鍰
  二、二六六、六００元，並經被告之中南分處催繳取證後，逢奕公司仍未依限繳納
  該分處遂移送台灣台北地方法院強制執行（執行案號：八十七年度財執滯天字第四
  九四四號、八十八年度專比字第八七四號、八十八年度罰專比字第一０五號、第一
  ０六號），並通報內政部警政署入出境管理局限制該公司負責人甲○○（即原告）
  出境，嗣原告主張其並非逢奕公司之實際負責人云云，申請撤回強制執行，經被告
  之中南分處先後以八十八年八月十六日北市稽中南甲字第八八０二四一九一００號
  及八十八年十月二十一日北市稽中南甲字第八八０三一三五０００號函復略以：經
  查經濟部公司執照登記之逢奕公司負責人，及該公司到分處辦理之申請案件，均以
  台端（即原告）為負責人，所請歉難照辦．．．等語。查依稅捐稽徵法第三十九條
  第一項及第四十九條前段規定，經確定後逾期未繳之稅捐、罰鍰，由稅捐稽徵機關
  移送法院強制執行，本件被告核定納稅義務人逢奕公司逃漏營業稅額四五三、三三
  三元及罰鍰二、二六六、六００元，業經確定，並已移送台灣台北地方法院強制執
  行，逢奕公司並未爭執，則移送強制執行後之有關執行事務，悉由執行法院辦理，
  不屬行政法院權限，又被告之中南分處對於原告申請撤回強制執行之上開函復，並
  未對前述確定之逃漏稅額及罰鍰，另為新的行政處分，自不得對之提起訴願、再訴
  願，一再訴願決定以被告之中南分處上開函復，非屬行政處分，遞從程序上予以駁
  回，核無不合，原告復對之提起行政訴訟，難謂合法，應予駁回。
二又本件原告起訴狀係記載不服財政部再訴願決定書字號為：台財訴第000000
  0000號，惟查閱全卷，並無該字號之再訴願決定書，而起訴狀所記載附件再訴
  願決定書字號則為：台財訴第0000000000號，被告之中南分處函復字號
  為：八十八年八月十六日北市稽中南甲字第八八０二四一九一００號函及八十八年
  十月二十一日北市稽中南甲字第八八０三一三五０００號函，被告亦係對此部分為
  答辯，足見起訴狀所載再訴願決定書字號有誤，應以起訴狀附件及答辯狀所載再訴
  願決定書字號為正確，本件即以正確之字號而為裁定，併此敘明。
三據上論結，本件原告之訴為不合法，依行政訴訟法第一百零七條第一項第一款、第
  一百零四條、民事訴訟法第九十五條、第七十八條，裁定如主文。
中      華      民      國     九十     年      一      月      三      日
                         臺 北 高 等 行 政 法 院  第 二 庭
                                           審 判 長 法  官  王立杰
                                                    法  官  陳雅香
                                                    法  官  黃本仁
右為正本係照原本作成。
如不服本裁定，應於送達後十日內向本院提出抗告狀（須按他造人數附繕本）。
中      華      民      國     九十     年      一      月      四      日
                                                    書記官  謝廉縈


司法院資訊處製作；財團法人民間司法改革基金會備份。
